【裁判字號】    98,上訴,780
【裁判日期】    990422
【裁判案由】    常業詐欺
【裁判全文】
臺灣高等法院臺中分院刑事判決         98年度上訴字第780號
上  訴  人  臺灣臺中地方法院檢察署檢察官
上  訴  人
即  被  告  宇○○
選任辯護人  宋永祥  律師
            蔡其龍  律師
上  訴  人
即  被  告  Ｇ○○
選任辯護人  周平凡  律師
被      告  Ｊ○○
            辰○○原名胡滄海.
            天○○
選任辯護人  田禮嘉  律師
被      告  Ａ○○原名黃自強.
上列上訴人等因被告等常業詐欺案件，不服臺灣臺中地方法院97
年度訴字第3713號，中華民國98年1月20日第一審判決（起訴案
號：臺灣臺中地方法院檢察署97年度偵字第18305號），提起上
訴，本院判決如下：
    主    文
原判決關於宇○○、Ｇ○○、天○○部分，均撤銷。
宇○○、Ｇ○○、天○○均無罪。
其餘上訴駁回。
    理    由
壹、原判決撤銷部分：
一、公訴意旨略以：黃○○（業經另案判決有罪確定）自民國92
    年4月間起擔任址設臺中市○區○○路1段89之3號1樓「長佑
    生活事業股份有限公司」（下稱「長佑公司」）之實際負責
    人，並擔任長佑公司之總經理，負責長佑公司業務經營及業
    務員之銷售手法訓練。其與擔任長佑公司名義負責人及業務
    部主任之徐漢焜（業經另案判決有罪確定），於92年4月間
    ，與陳世煌經營之「長盛開發股份有限公司」（下稱長盛公
    司）就座落臺中縣太平市○○○段30-18地號土地上之「臺
    中寶山紀念公園」（下稱「寶山公園」）成立銷售合約，約
    定由長佑公司代為銷售寶山公園內之骨灰塔、骨灰罈之永久
    使用權及骨灰塔、骨灰罈所在建物之建物持分。黃○○與徐
    漢焜明知代銷契約之標的僅為塔位之永久使用權及所在建物
    持分，竟為牟取暴利，共同基於意圖為自己不法所有之常業
    詐欺犯意聯絡，雇用與其等2人有犯意聯絡之宇○○（自92
    年9月8日起至93年10月8日止）、Ｇ○○（自92年9月8日起
    至93年10月8日止）天○○（自92年7月3日起及自93年11月1
    日起至94年止）擔任業務員，並以假借檢查瓦斯防爆器等設
    備之機會，向民眾佯稱購買寶山公園之靈骨塔位，除可取得
    靈骨塔位之永久使用權及建物所有權外，更可取得附隨土地
    之所有權，並出示記載：「土地所有權人：徐漢焜。」之「
    臺中寶山紀念公園骨灰、骨罈、功德牌位永久使用權暨產權
    持分買賣契約書」，及將骨灰塔（罈）之塔位價金與土地價
    金分別記載之收款證明，致如附表一所示之張粉等37人陷於
    錯誤，誤信徐漢焜現為寶山公園所在地之土地所有權人，及
    購買寶山公園之骨灰塔（罈）後可取得土地持分，而以每個
    骨灰塔6萬2千元、每個骨灰罈12萬4千元之代價購入，業務
    員則從中抽取每個骨灰塔（罈）1萬2千元至1萬6千元不等之
    佣金，其餘款項歸黃○○所有；又宇○○、Ｇ○○、天○○
    3人對已購買骨灰塔（罈）之被害人再佯稱若欲將骨灰塔（
    罈）交由長佑公司代為銷售，需另繳交代銷手續費或保證金
    ；或佯稱需繳納管理費，使卯○○○、余富雄、Ｉ○○等人
    再度陷於錯誤，分別依約繳納如附表一所示之管理費（詳見
    附表一編號29、34、31）。黃○○、徐漢焜、宇○○、Ｇ○
    ○、天○○均賴此維生而以之為常業。因認宇○○等3人就
    上開犯行涉犯修正前刑法第340條之常業詐欺罪嫌云云。
二、按犯罪事實應依證據認定之，無證據不得認定犯罪事實；不
    能證明被告犯罪者，應諭知無罪之判決；刑事訴訟法第154
    條第2項、第301條第1項分別定有明文。又按認定不利於被
    告之事實，須依積極證據，苟積極證據不足為不利於被告事
    實之認定時，即應為有利於被告之認定，更不必有何有利之
    證據；另按事實之認定，應憑證據，如未能發現相當證據，
    或證據不足以證明，自不能以推測或擬制之方法，以為裁判
    基礎；復按認定犯罪事實所憑之證據，雖不以直接證據為限
    ，間接證據亦包括在內；然而無論直接或間接證據，其為訴
    訟上之證明，須於通常一般之人均不致有所懷疑，而得確信
    其為真實之程度者，始得據為有罪之認定，倘其證明尚未達
    到此一程度，而有合理之懷疑存在時，事實審法院復已就其
    心證上理由予以闡述，敘明其如何無從為有罪之確信，因而
    為無罪之判決，尚不得任意指為違法；末按刑事訴訟法第16
    1條已於91年2月8日修正公布，其第1項規定：檢察官就被告
    犯罪事實，應負舉證責任，並指出證明之方法。因此，檢察
    官對於起訴之犯罪事實，應負提出證據及說服之實質舉證責
    任。倘其所提出之證據，不足為被告有罪之積極證明，或其
    指出證明之方法，無從說服法院以形成被告有罪之心證，基
    於無罪推定之原則，自應為被告無罪判決之諭知（最高法院
    著有30年度上字第816號判例、40年度台上字第86號判例、
    76年度台上字第4986號判例、92年度台上字第128號判例參
    照）。
三、公訴人認被告宇○○等3人涉犯常業詐欺犯行，無非係以證
    人張粉等28人之證述情節及被告宇○○等3人之受僱事實，
    暨臺中寶山紀念公園骨灰骨罈功德牌位永久使用權暨產權持
    分買賣契約書、長佑公司簽發之收款證明、臺中寶山紀念公
    園塔位永久使用憑證、附表二所示之扣案物附卷可稽，為其
    主要論據。惟訊據被告宇○○等3人均否認有前揭常業詐欺
    犯行，被告宇○○辯稱：所收取之管理費均繳回長佑公司等
    語，被告Ｇ○○辯稱：不記得有跟客戶收過管理費，即使有
    ，錢也交回公司；庚○○○、余富雄所交付之管理費，係由
    長佑公司兌現，並非由伊之帳戶兌現等語，被告天○○則辯
    稱：所收取之管理費都繳回公司等語。經查：
  (一)按被告以外之人於審判外之陳述，雖不符刑事訴訟法第159
    條之1至第159條之4之規定，而經當事人於審判程序同意作
    為證據，法院審酌該言詞陳述或書面陳述作成時之情況，認
    為適當者，亦得為證據。當事人、代理人或辯護人於法院調
    查證據時，知有第159條第1項不得為證據之情形，而未於言
    詞辯論終結前聲明異議者，視為有前項之同意，刑事訴訟法
    第159條之5定有明文。查本案全部卷證，公訴人、被告及其
    辯護人均不爭執其證據能力，本院復衡以該等供述證據及非
    供述證據作成時之情況，應為適當，是可認後述所引用證據
    之證據能力均無疑義，合先敘明。
  (二)本案其餘非供述證據，當事人均同意全部證據之證據能力，
    本院審酌該等證據作成及取得之程式均無違法之處，是後述
    所引用證據之證據能力均無疑義，合先敘明。
  (三)公訴人認被告宇○○等3人以佯稱已由另案被告徐漢焜取得
    寶山公園靈骨塔位附隨土地之所有權、代銷靈骨塔需先繳保
    證金，及佯稱需繳納管理費等為詐欺手段而使被害人陷於錯
    誤，因而交付如附表一編號29、34、31所示之管理費，惟另
    案被告黃○○、徐漢焜對已購買骨灰塔（罈）之客戶佯稱若
    欲將骨灰塔（罈）交由長佑公司代為銷售，需另繳交代銷手
    續費或保證金；或佯稱需繳納管理費，使卯○○○、余富雄
    、Ｉ○○等人陷於錯誤，分別依約繳納如附表一編號29、34
    、31所示之管理費，該當修正前刑法第340條之常業詐欺罪
    責，業經本院以96年度上訴字第2062號判決渠2人均有罪，
    且經渠2人上訴後，亦經最高法院以97年度台上字第5835號
    駁回上訴確定，有該2份刑事判決書在卷足參（見本院卷一
    第100至117頁、原審卷二第350至354頁），惟本件應審究者
    為被告宇○○等3人與另案被告黃○○、徐漢焜就渠等向客
    戶收取管理費部分，是否具有犯意之聯絡及行為之分擔，而
    為常業詐欺罪共同正犯？查據另案被告即長佑公司掛名負責
    人徐漢焜警詢中所述：「（問：你是公司負責人為何會不知
    道公司的大小事情？）實際上我是被黃○○雇用的人頭負責
    人，公司的大小事情都是黃○○決定的。」（見94年度偵字
    第3982號卷第62頁）；又據長佑公司員工蔡清標、陳偉江、
    林芷葳等人及同案被告胡滄海、Ｇ○○於警詢及原審審理時
    均證稱公司實際負責人係另案被告黃○○，顯見本件被告宇
    ○○等3人係受僱於長佑公司，擔任業務員，從事銷售靈骨
    塔之業務，長佑公司之實際負責人實為另案被告黃○○，被
    告宇○○等3人並無權參與公司之營運及決策事項，被告宇
    ○○等3人與另案被告黃○○間並無犯意聯絡及行為分擔；
    核與另案被告黃○○與被害人卯○○○之通訊監察譯文：「
    B（卯○○○）：我也付20萬給你，但是你土地的部分也要
    給我們投資人1個交代，‧‧‧。A（黃○○）：我會站在客
    戶的立場，你如果不要我會把20萬現金退還給你。‧‧‧A
    ：你給我20萬管理費不完整，我跟你送上30個骨罈的位置，
    我拿20萬也沒意義，我隨時都可以退給你。」（見93年度他
    字第1340號卷二第7頁）、另案被告黃○○與徐漢焜之通訊
    監察譯文：「A（黃○○）：阿坤，我覺得周秀齡有被撞倒
    ，他現在持1個理由，說土地所有權狀還沒下來，這40萬元
    他不想付，我跟他說乾脆我20萬還你，你切結書寫一寫‧‧
    ‧。B（徐漢焜）：我知道。」（見93年度他字第1340號卷
    二第8頁），及財政部臺灣省中區國稅局臺中縣分局98年8月
    12日中區國稅中縣二字第0980032385號函、財政部臺灣省北
    區國稅局臺北縣分局98年8月11日北區國稅北縣二字第09810
    54007號函檢附之被告宇○○等3人之綜合所得稅結算申報書
    等資料影本（見本院卷一第152至181頁）、長佑公司對於卯
    ○○○及Ｉ○○所分別繳交之20萬元管理費收款證明上立據
    人為長佑公司（見警卷影卷三第190頁、原審卷二第262頁）
    相符，顯見上開管理費，並非以被告宇○○等3人之名義收
    受，被告宇○○等3人於任職長佑公司期間，除薪資所得外
    ，並無額外之收入，其等對於被害人卯○○○及Ｉ○○等人
    所收取之管理費，僅係受黃○○之指示而將該管理費交與黃
    ○○，且各該20萬元管理費，最後係由黃○○所收取，並未
    由被告宇○○等3人中飽私囊，是被告宇○○等3人與另案被
    告黃○○、徐漢焜並無犯意聯絡及行為分擔。至被害人余富
    雄所交付之130萬5千元支票，既經認定係由長佑公司兌現，
    另案被告黃○○此部分詐欺犯行業經本院以96年度上訴字第
    2062號判決對渠等2人論罪科刑，並無再行查閱上開支票究
    由何人領走之必要，公訴人所指詐欺手段，即上開公訴意旨
    部分，即使依公訴人所提出之證據，尚不足以認定被告宇○
    ○等3人所為收受管理費係屬施用詐術之行為，被告宇○○
    等3人此部分詐欺犯行即屬不能證明。
四、綜上所述，於積極證據不足為不利於被告宇○○等3人事實
    之認定時，依前揭法律規定及判例意旨，自應為有利於被告
    事實之認定。本院復查無其他確切之事證，足認被告宇○○
    等3人有公訴人所指之常業詐欺犯行，是被告宇○○等3人被
    訴常業詐欺犯行尚屬不能證明，原審疏未詳查遽予論罪科刑
    ，容有未洽，被告宇○○、Ｇ○○上訴意旨據此指摘原判決
    不當，為有理由，自應由本院將原判決關於被告宇○○等3
    人部分均撤銷，並另為其等均無罪之諭知。
五、被告天○○經合法傳喚，無正當理由不到庭，爰不待其陳述
    逕行判決。
貳、上訴無理由部分：
一、公訴意旨另略以：另案被告黃○○與徐漢焜均明知渠等與長
    盛公司間代銷契約之標的僅為塔位之永久使用權及所在建物
    持分，竟為牟取暴利，共同基於意圖為自己不法所有之常業
    犯意聯絡，僱用與其2人有犯意聯絡之辰○○、宇○○、Ｇ
    ○○、Ｊ○○、天○○及Ａ○○擔任業務員，並以假借檢查
    瓦斯防爆器等設備之機會，向民眾佯稱購買寶山公園之靈骨
    塔位，除可取得靈骨塔位之永久使用權及建物所有權外，更
    可取得附隨土地之所有權，並出示記載：土地所有權人：徐
    漢焜之臺中寶山紀念公園骨灰、骨罈、功德牌位永久使用權
    暨產權持分買賣契約書及將骨灰塔（罈）之塔位價金與土地
    價金分別記載之收款證明，致如附表一所示之張粉等37人陷
    於錯誤，誤信徐漢焜現為寶山公園所在地之土地所有權人及
    購買寶山公園之骨灰塔（罈）後可取得土地持分，而以每個
    骨灰塔6萬2千元、每個骨灰罈12萬4千元之代價購入，業務
    員則從中抽取每個骨灰塔（罈）1萬2千元至1萬6千元不等之
    佣金，其餘款項歸黃○○所有；又對已購買骨灰塔（罈）之
    被害人再佯稱若欲將骨灰塔（罈）交由長佑公司代為銷售，
    需另繳交代銷手續費或保證金；或佯稱需繳納管理費，使己
    ○○、Ｅ○、戊○○、Ｈ○、Ｄ○○、庚○○○、黃石獅等
    人再度陷於錯誤，分別依約繳納如附表一所示之所謂保證金
    或手續費或管理費（詳見附表1編號4、14、22、24、28、34
    《指87萬元塔位管理費部分》、37號）。黃○○、徐漢焜、
    辰○○、宇○○、Ｇ○○、Ｊ○○、天○○及Ａ○○均賴此
    維生而以之為常業。因認被告宇○○、Ｇ○○、Ｊ○○、辰
    ○○、天○○、Ａ○○等6人就上開犯行亦涉犯修正前刑法
    第340條之常業詐欺罪嫌云云。
二、按犯罪事實應依證據認定之，無證據不得認定犯罪事實；不
    能證明被告犯罪者，應諭知無罪之判決；刑事訴訟法第154
    條第2項、第301條第1項分別定有明文。又按認定不利於被
    告之事實，須依積極證據，苟積極證據不足為不利於被告事
    實之認定時，即應為有利於被告之認定，更不必有何有利之
    證據；另按事實之認定，應憑證據，如未能發現相當證據，
    或證據不足以證明，自不能以推測或擬制之方法，以為裁判
    基礎；復按認定犯罪事實所憑之證據，雖不以直接證據為限
    ，間接證據亦包括在內；然而無論直接或間接證據，其為訴
    訟上之證明，須於通常一般之人均不致有所懷疑，而得確信
    其為真實之程度者，始得據為有罪之認定，倘其證明尚未達
    到此一程度，而有合理之懷疑存在時，事實審法院復已就其
    心證上理由予以闡述，敘明其如何無從為有罪之確信，因而
    為無罪之判決，尚不得任意指為違法；末按刑事訴訟法第16
    1條已於91年2月8日修正公布，其第1項規定：檢察官就被告
    犯罪事實，應負舉證責任，並指出證明之方法。因此，檢察
    官對於起訴之犯罪事實，應負提出證據及說服之實質舉證責
    任。倘其所提出之證據，不足為被告有罪之積極證明，或其
    指出證明之方法，無從說服法院以形成被告有罪之心證，基
    於無罪推定之原則，自應為被告無罪判決之諭知（最高法院
    著有30年度上字第816號判例、40年度台上字第86號判例、
    76年度台上字第4986號判例、92年度台上字第128號判例參
    照）。
三、公訴人認被告宇○○等6人涉犯前開常業詐欺犯行，無非據
    證人張粉等28人之證述情節及被告宇○○等6人之受僱事實
    ，暨臺中寶山紀念公園骨灰骨罈功德牌位永久使用權暨產權
    持分買賣契約書、長佑公司簽發之收款證明、臺中寶山紀念
    公園塔位永久使用憑證、附表二所示之扣案物附卷可稽，為
    其主要論據。惟訊據被告宇○○等6人均否認有前揭常業詐
    欺犯行，被告宇○○等6人均辯稱：伊等僅是擔任業務員，
    信賴公司主管黃○○、徐漢焜稱土地可以過戶給客戶的說詞
    ，且實際上也有寶山公園靈骨塔的存在，並無詐騙客戶購買
    靈骨塔的行為等語；又被告宇○○、Ｇ○○2人均辯稱：伊
    等並未向客戶庚○○○收取87萬元之塔位管理費等語；另被
    告Ｊ○○亦辯稱：伊並沒有向客戶戊○○收取15萬元的代銷
    塔位保證金等語。經查：
  (一)另案被告黃○○、徐漢焜向客戶佯稱購買寶山公園之靈骨塔
    位除可取得靈骨塔位之永久使用權及建物所有權外，更可取
    得附隨土地所有權，該當刑法第340條之常業詐欺罪責，業
    經本院以96年度上訴字第2062號判決均有罪，且經渠2人上
    訴後，亦經最高法院以97年度台上字第5835號駁回上訴確定
    ，有該2份刑事判決書在卷足參，惟本件應審究者為被告宇
    ○○等6人與另案被告黃○○、徐漢焜就渠等向客戶推銷購
    買寶山公園之靈骨塔位是否具有犯意之聯絡及行為之分擔，
    而為共同正犯？查依證人即另案被告黃○○於本院96年度上
    訴字第2062號刑事案件審理中結證稱：「（辯護人問：就你
    的記憶所及，被告蔡清標、被告邱玉琴推銷過程有無引起消
    費者糾紛？）我沒有印象。（辯護人問：他們兩人任職期間
    你或公司有無跟他們提及土地是登記在何人名下？）沒有。
    （辯護人問：我的意思是在業務員角度認知上，將來土地過
    戶是沒有問題的？）因為陳世煌多次承諾，所以業務員應該
    認為沒有問題。」、「（辯護人問：在被告陳偉江任職期間
    ，你們公司有無人拿過靈骨塔位座落土地的權狀、土地登記
    簿謄本或其他可以證明土地真正所有權的相關文件給被告陳
    偉江或業務人員？）沒有。」等語（見本院96年度上訴字第
    2062號刑事卷第228至231頁）以觀，核與被告宇○○等6人
    辯解之情節相符，顯見被告宇○○等6人僅是業務員，並不
    清楚渠等所銷售之寶山公園靈骨塔位並未附隨土地之所有權
    併同銷售，而係信賴公司主管黃○○、徐漢焜之說詞，主觀
    上認知客戶購買寶山公園靈骨塔位後，各該靈骨塔位所在之
    土地其所有權之過戶是遲早的問題，始進行銷售行為；況渠
    等更未見骨灰塔（罈）座落之土地權狀、土地登記簿謄本或
    其他可以證明土地真正所有權的相關文件，應確實無法知悉
    靈骨塔所座落之土地所有權人究係何人，是被告宇○○等6
    人對買受人能否取得土地所有權之買賣契約重要事項，應無
    傳遞不實訊息而虛偽以告之情事，難謂渠等對客戶銷售骨灰
    塔（罈）時有施用詐術之行為。檢察官上訴所提出之證據，
    既不足為被告宇○○等6人有罪之積極證明，其指出證明之
    方法，亦無從說服法院形成被告宇○○等6人有罪之心證，
    基於無罪推定之原則，原審就被告宇○○等6人此被訴部分
    為無罪判決之諭知，即無違誤。檢察官上訴意旨猶指摘原判
    決不當，為無理由，應予駁回。
  (二)又公訴人亦認被告宇○○等6人以佯稱若欲將骨灰塔（罈）
    交由長佑公司代為銷售，需另繳交代銷手續費或保證金；或
    佯稱需繳納管理費，使被害人己○○、Ｅ○、戊○○、Ｈ○
    、Ｄ○○、庚○○○、黃石獅等人陷於錯誤，分別依約繳納
    如附表一編號4、14、22、24、28、34（指87萬元塔位管理
    費部分）、37號所示之所謂保證金、手續費或管理費等財物
    ，惟查，據被害人己○○、Ｅ○、Ｈ○、Ｄ○○、黃石獅等
    5人於警詢中之指述，向渠等收取代銷塔位保證金或塔位管
    理費之人係孫振剛、蔡清標、黃○○、徐漢焜等人（詳如附
    表一編號4、14、22、24、28、37號所示），並非本件被告
    宇○○等6人；且證人即被害人余富雄於原審審理時到庭結
    證稱：「‧‧‧93年8月3日黃○○和徐漢焜來跟我說要將我
    們的骨灰座及骨灰罈位賣掉要送件到交通部，所以要收服務
    費，要向我收87萬元，說如果沒有服務費的收據的話無法送
    件，所以我又交了87萬元給黃○○及徐漢焜‧‧‧」，足見
    向被害人余富雄即客戶庚○○○收取87萬元之塔位管理費者
    為黃○○及徐漢焜，並非被告宇○○及Ｇ○○。另證人即被
    害人戊○○亦於原審審理時到庭結證稱：「（審判長問：你
    之前在94年3月2日在警詢中所言，你說後來長佑生活事業股
    份有限公司在93年12月17日有再去跟你收取保證金15萬元，
    是否有此事？）是的。（審判長問：是什麼人去向你收的，
    他如何跟你說讓你交付這筆錢？）是徐漢焜本人親自到我家
    跟我收的，我是開票給他的，他跟我說要繳交保證金，因為
    政府的公共工程要遷墓，所以要先繳保證金才能夠賣我所承
    購的10個骨灰位《提出保證書原本1份，該原本經與前揭警
    卷Ｐ102影本相核結果相符後將原本發還證人戊○○》）。
    （審判長問：這張保證書是徐漢焜在你家向你收支票時當場
    簽給你的？）是的。（審判長問：被告Ｊ○○是否曾經去你
    家跟你收取過保證金或是其他的管理或服務費用？）沒有。
    」等語，足見向被害人戊○○收取15萬元之代銷塔位保證金
    者為徐漢焜，並非被告Ｊ○○。另如附表一所示，除公訴人
    起訴書所載附表一編號4、14、22、24、28、34、37號所示
    之被害人外，尚有如附表一編號21、30、33號所示之被害人
    Ｃ○○○、陳善松、酉○○有繳納代銷塔位保證金或塔位管
    理費，而向其等3人收取者，據被害人Ｃ○○○、陳善松、
    酉○○於警詢中之指述係徐漢焜、蔡清標、邱玉琴及綽號「
    蔡仔」之成年男子，亦非本案被告宇○○等6人，且觀諸財
    政部臺灣省北區國稅局新店稽徵所98年8月6日北區國稅新店
    二字第0981013710號函、財政部臺灣省北區國稅局新莊稽徵
    所98年8月4日北區國稅新莊二字第0981022321號函、財政部
    臺灣省中區國稅局大智稽徵所98年8月4日中區國稅大智二字
    第0980017688號函、財政部臺北市國稅局中北稽徵所98年8
    月11日財北國稅中北綜所一字第0980204605號函、財政部臺
    灣省中區國稅局臺中縣分局98年8月12日中區國稅中縣二字
    第0980032385號函、財政部臺灣省北區國稅局臺北縣分局98
    年8月11日北區國稅北縣二字第0981054004號函（見本院卷
    一第131至181頁）檢附之被告宇○○等6人之綜合所得稅結
    算申報書等資料影本，被告宇○○等6人於任職長佑公司期
    間，並無從長佑公司獲得薪資以外之收入，是此部分常業詐
    欺犯行顯與本案被告宇○○等6人無涉。本院審酌前情，殊
    難遽以上揭證人抽象含糊之證詞，遽認被告宇○○等6人有
    何公訴意旨所指之常業詐欺罪行。
四、綜上所述，於積極證據不足為不利於被告宇○○等6人事實
    之認定時，依前揭法律規定及判例意旨，自應為有利於被告
    事實之認定。原審復查無其他確切之事證，足認被告宇○○
    等6人有公訴人所指此部分之常業詐欺犯行，是被告宇○○
    等6人被訴此部分之常業詐欺犯行均尚屬不能證明，應均為
    無罪之諭知。復查，檢察官上訴所提出之證據，既不足為被
    告宇○○等6人有罪之積極證明，其指出證明之方法，亦無
    從說服法院形成被告有罪之心證，基於無罪推定之原則，應
    維持原審就此為被告宇○○等6人無罪判決之諭知。檢察官
    上訴意旨猶指摘原判決不當，為無理由，應予駁回。
據上論斷，應依刑事訴訟法第371條、第368條、第369條第1項前
段、第301條第1項，判決如主文。
中    華    民    國    99    年    4     月    22    日
             刑事第十一庭 審判長法  官  郭  同  奇
                                法  官  洪  曉  能
                                法  官  許  冰  芬
上列正本證明與原本無異。
如不服本判決應於收受送達後十日內向本院提出上訴書狀，其未
敘述上訴之理由者並得於提起上訴後十日內向本院補提理由書（
均須按他造當事人之人數附繕本）「切勿逕送上級法院」。
                                書記官  蔡  嘉  萍
中    華    民    國    99    年    4     月    22    日
附表一：
┌─┬────┬────┬────┬─────┬───┬─────┬────────┐
│編│被害人  │犯罪時間│購買商品│遭詐騙金額│接洽之│詐騙手段  │備註            │
│號│        │        │        │          │業務員│          │                │
├─┼────┼────┼────┼─────┼───┼─────┼────────┤
│1 │張粉    │92年9月 │17個塔位│105萬4千元│黃○○│佯稱可以使│1.警詢筆錄參見警│
│  │（已）│10日起至│        │          │蔡清標│客戶取得寶│卷(一)第98頁    │
│  │        │94年1月 │        │          │宇○○│山公園靈骨│2.契約書參見警卷│
│  │        │20日止  │        │          │邱玉琴│塔位之建物│(二)第1至49頁   │
│  │        │        │        │          │      │所有權及附│                │
│  │        │        │        │          │      │隨之土地所│                │
│  │        │        │        │          │      │有權。    │                │
├─┼────┼────┼────┼─────┼───┼─────┼────────┤
│2 │戌○○  │92年10月│1個塔位 │6萬2千元  │宇○○│佯稱可以使│1.警詢筆錄參見警│
│  │        │1日     │        │          │Ｇ○○│客戶取得寶│卷(一)第101頁   │
│  │        │        │        │          │      │山公園靈骨│2.契約書參見警卷│
│  │        │        │        │          │      │塔位之建物│(二)第40至52頁  │
│  │        │        │        │          │      │所有權及附│                │
│  │        │        │        │          │      │隨之土地所│                │
│  │        │        │        │          │      │有權。    │                │
├─┼────┼────┼────┼─────┼───┼─────┼────────┤
│3 │壬○○  │92年9月 │15個塔位│104萬元   │Ａ○○│佯稱可以使│1.警詢筆錄參見警│
│  │        │間      │        │          │      │客戶取得寶│卷(一)第104頁   │
│  │        │        │        │          │      │山公園靈骨│2.契約書參見警卷│
│  │        │        │        │          │      │塔位之建物│(二)第54至57頁、│
│  │        │        │        │          │      │所有權及附│62至65、69至85頁│
│  │        │        │        │          │      │隨之土地所│                │
│  │        │        │        │          │      │有權。    │                │
├─┼────┼────┼────┼─────┼───┼─────┼────────┤
│4 │己○○（│92年6月6│10個塔位│10萬元    │胡滄海│佯稱可以使│1.警詢筆錄參見警│
│  │以程仕龍│日起至93│        │          │宇○○│客戶取得寶│卷(一)第107頁   │
│  │之名義）│年8月3日├────┼─────┤Ｇ○○│山公園靈骨│2.契約書參見警卷│
│  │        │止      │10個骨灰│62萬元    │孫振剛│塔位之建物│(二)第86至117頁 │
│  │        │        │位      │          │      │所有權及附│                │
│  │        │        ├────┼─────┤      │隨之土地所│                │
│  │        │        │手續費  │30萬元    │      │有權；又佯│                │
│  │        │        │        │（由孫振剛│      │稱代銷需要│                │
│  │        │        │        │收取）    │      │預收手續費│                │
│  │        │        ├────┼─────┤      │。        │                │
│  │        │        │        │共計102萬 │      │          │                │
│  │        │        │        │元        │      │          │                │
├─┼────┼────┼────┼─────┼───┼─────┼────────┤
│5 │辛○○○│92年12月│1個塔位 │6萬2千元  │Ｊ○○│佯稱可以使│1.警詢筆錄參見警│
│  │        │間某日  │        │          │蔡清標│客戶取得寶│卷(一)第111頁   │
│  │        │        │        │          │      │山公園靈骨│2.契約書參見警卷│
│  │        │        │        │          │      │塔位之建物│(二)第119至123頁│
│  │        │        │        │          │      │所有權及附│                │
│  │        │        │        │          │      │隨之土地所│                │
│  │        │        │        │          │      │有權。    │                │
├─┼────┼────┼────┼─────┼───┼─────┼────────┤
│6 │午○○  │92年11月│12個塔位│74萬4千元 │天○○│佯稱可以使│1.警詢筆錄參見警│
│  │        │19日起至├────┼─────┤      │客戶取得寶│卷(一)第114頁   │
│  │        │93年7月 │2個骨罈 │24萬8千元 │      │山公園靈骨│2.契約書參見警卷│
│  │        │12日止  │位      │          │      │塔位之建物│(二)第124至134頁│
│  │        │        ├────┼─────┤      │所有權及附│                │
│  │        │        │        │共計99萬2 │      │隨之土地所│                │
│  │        │        │        │千元      │      │有權。    │                │
├─┼────┼────┼────┼─────┼───┼─────┼────────┤
│7 │丁○○  │93年4月 │2個塔位 │12萬4千元 │天○○│佯稱可以使│1.警詢筆錄參見警│
│  │        │26日    │        │          │邱玉琴│客戶取得寶│卷(一)第117頁   │
│  │        │        │        │          │      │山公園靈骨│2.契約書參見警卷│
│  │        │        │        │          │      │塔位之建物│(二)第146至151頁│
│  │        │        │        │          │      │所有權及附│                │
│  │        │        │        │          │      │隨之土地所│                │
│  │        │        │        │          │      │有權。    │                │
├─┼────┼────┼────┼─────┼───┼─────┼────────┤
│8 │Ｍ○○  │92年9月5│5個塔位 │31萬元    │劉富源│佯稱可以使│1.警詢筆錄參見警│
│  │        │日      │        │          │徐漢焜│客戶取得寶│卷(一)第120頁   │
│  │        │        │        │          │      │山公園靈骨│2.契約書參見警卷│
│  │        │        │        │          │      │塔位之建物│(二)第135至144頁│
│  │        │        │        │          │      │所有權及附│                │
│  │        │        │        │          │      │隨之土地所│                │
│  │        │        │        │          │      │有權。    │                │
├─┼────┼────┼────┼─────┼───┼─────┼────────┤
│9 │寅○○  │92年7月 │16個塔位│121萬4千元│Ｊ○○│佯稱可以使│1.警詢筆錄參見警│
│  │        │間起至93│        │          │天○○│客戶取得寶│卷(一)第123頁   │
│  │        │年10月初│        │          │宇○○│山公園靈骨│2.契約書參見警卷│
│  │        │某日止  │        │          │      │塔位之建物│(二)第152至178頁│
│  │        │        │        │          │      │所有權及附│                │
│  │        │        │        │          │      │隨之土地所│                │
│  │        │        │        │          │      │有權。    │                │
├─┼────┼────┼────┼─────┼───┼─────┼────────┤
│10│丑○○○│92年10月│2個塔位 │12萬4千元 │不詳  │佯稱可以使│1.警詢筆錄參見警│
│  │（以林坤│6日起至 │        │          │      │客戶取得寶│卷(一)第127頁   │
│  │川之名義│93年5月 │        │          │      │山公園靈骨│2.契約書參見警卷│
│  │）      │10日止  │        │          │      │塔位之建物│(二)第179至186頁│
│  │        │        │        │          │      │所有權及附│                │
│  │        │        │        │          │      │隨之土地所│                │
│  │        │        │        │          │      │有權。    │                │
├─┼────┼────┼────┼─────┼───┼─────┼────────┤
│11│丙○○  │93年3月 │1個塔位 │6萬2千元  │      │佯稱可以使│1.警詢筆錄參見警│
│  │        │10日    │        │          │      │客戶取得寶│卷(一)第131頁   │
│  │        │        │        │          │      │山公園靈骨│2.契約書參見警卷│
│  │        │        │        │          │      │塔位之建物│(二)第187至191頁│
│  │        │        │        │          │      │所有權及附│                │
│  │        │        │        │          │      │隨之土地所│                │
│  │        │        │        │          │      │有權。    │                │
├─┼────┼────┼────┼─────┼───┼─────┼────────┤
│12│未○○  │92年9月 │1個塔位 │6萬2千元  │胡滄海│佯稱可以使│1.警詢筆錄參見警│
│  │        │12日    │        │          │      │客戶取得寶│卷(一)第134頁   │
│  │        │        │        │          │      │山公園靈骨│2.契約書參見警卷│
│  │        │        │        │          │      │塔位之建物│(二)第192至195頁│
│  │        │        │        │          │      │所有權及附│                │
│  │        │        │        │          │      │隨之土地所│                │
│  │        │        │        │          │      │有權。    │                │
├─┼────┼────┼────┼─────┼───┼─────┼────────┤
│13│子○○  │92年10月│1個塔位 │6萬2千元  │宇○○│佯稱可以使│1.警詢筆錄參見警│
│  │        │2日     │        │          │      │客戶取得寶│卷(一)第135頁   │
│  │        │        │        │          │      │山公園靈骨│2.契約書參見警卷│
│  │        │        │        │          │      │塔位之建物│(二)第197至203頁│
│  │        │        │        │          │      │所有權及附│                │
│  │        │        │        │          │      │隨之土地所│                │
│  │        │        │        │          │      │有權。    │                │
├─┼────┼────┼────┼─────┼───┼─────┼────────┤
│14│Ｅ○    │92年12月│1個塔位 │6萬2千元  │蔡清標│佯稱可以使│1.警詢筆錄參見警│
│  │        │20日起至├────┼─────┤Ｊ○○│客戶取得寶│卷(一)第139頁   │
│  │        │同年月26│代銷塔位│48萬6千元 │徐漢焜│山公園靈骨│2.契約書參見警卷│
│  │        │日止    │之保證金│          │黃○○│塔位之建物│(二)第206至213頁│
│  │        │        │        │          │      │所有權及附│                │
│  │        │        │        │          │      │隨之土地所│                │
│  │        │        │        │          │      │有權；或佯│                │
│  │        │        │        │          │      │稱託售靈骨│                │
│  │        │        │        │          │      │塔位需繳交│                │
│  │        │        │        │          │      │保證金。  │                │
│  │        │        ├────┼─────┤      │          │                │
│  │        │        │        │共計54萬8 │      │          │                │
│  │        │        │        │千元      │      │          │                │
├─┼────┼────┼────┼─────┼───┼─────┼────────┤
│15│申○○  │92年12月│39個塔位│303萬8千元│邱玉琴│佯稱可以使│1.警詢筆錄參見警│
│  │        │間起至93│        │          │宇○○│客戶取得寶│卷(一)第143頁   │
│  │        │年7月12 │        │          │Ｇ○○│山公園靈骨│2.契約書參見警卷│
│  │        │日止    │        │          │      │塔位之建物│(二)第217至259頁│
│  │        │        │        │          │      │所有權及附│                │
│  │        │        │        │          │      │隨之土地所│                │
│  │        │        │        │          │      │有權。    │                │
├─┼────┼────┼────┼─────┼───┼─────┼────────┤
│16│乙○○  │92年7月 │7個塔位 │43萬4千元 │黃○○│佯稱可以使│1.警詢筆錄參見警│
│  │        │24日起至│        │          │      │客戶取得寶│卷(一)第148頁   │
│  │        │92年8月 │        │          │      │山公園靈骨│2.契約書參見警卷│
│  │        │中旬某日│        │          │      │塔位之建物│(二)第260至270頁│
│  │        │止      │        │          │      │所有權及附│                │
│  │        │        │        │          │      │隨之土地所│                │
│  │        │        │        │          │      │有權。    │                │
├─┼────┼────┼────┼─────┼───┼─────┼────────┤
│17│宙○○  │92年5月 │10個塔位│62萬元    │蔡清標│佯稱可以使│1.警詢筆錄參見警│
│  │        │間某日起│        │          │徐漢焜│客戶取得寶│卷(一)第151頁   │
│  │        │至93年9 │        │          │      │山公園靈骨│2.契約書參見警卷│
│  │        │月7日止 │        │          │      │塔位之建物│(二)第274至280頁│
│  │        │        │        │          │      │所有權及附│警卷(三)第1至15 │
│  │        │        │        │          │      │隨之土地所│頁              │
│  │        │        │        │          │      │有權。    │                │
├─┼────┼────┼────┼─────┼───┼─────┼────────┤
│18│Ｂ○○  │92年8月 │15個塔位│93萬元    │宇○○│佯稱可以使│1.警詢筆錄參見警│
│  │        │19日起至│        │          │Ｇ○○│客戶取得寶│卷(一)第155頁   │
│  │        │92年12月│        │          │      │山公園靈骨│2.契約書參見警卷│
│  │        │15日止  │        │          │      │塔位之建物│(三)第17至41頁  │
│  │        │        │        │          │      │所有權及附│                │
│  │        │        │        │          │      │隨之土地所│                │
│  │        │        │        │          │      │有權。    │                │
├─┼────┼────┼────┼─────┼───┼─────┼────────┤
│19│地○○  │92年10月│5個骨罈 │62萬元    │徐漢焜│佯稱可以使│1.警詢筆錄參見警│
│  │        │28日起至│位      │          │宇○○│客戶取得寶│卷(一)第159頁   │
│  │        │93年3月 │        │          │Ｇ○○│山公園靈骨│2.契約書參見警卷│
│  │        │12日止  │        │          │黃○○│塔位之建物│(三)第47至57頁  │
│  │        │        │        │          │      │所有權及附│                │
│  │        │        │        │          │      │隨之土地所│                │
│  │        │        │        │          │      │有權。    │                │
├─┼────┼────┼────┼─────┼───┼─────┼────────┤
│20│Ｌ○○  │92年6月 │10個骨罈│124萬元   │宇○○│佯稱可以使│1.警詢筆錄參見警│
│  │        │中旬某日│位      │          │Ｇ○○│客戶取得寶│卷(一)第164頁   │
│  │        │起至92年│        │          │黃○○│山公園靈骨│2.契約書參見警卷│
│  │        │7月24日 │        │          │      │塔位之建物│(三)第61至79頁  │
│  │        │止      │        │          │      │所有權及附│                │
│  │        │        │        │          │      │隨之土地所│                │
│  │        │        │        │          │      │有權。    │                │
├─┼────┼────┼────┼─────┼───┼─────┼────────┤
│21│Ｃ○○○│92年9月 │10個塔位│62萬元    │宇○○│佯稱可以使│1.警詢筆錄參見警│
│  │        │10日起至│        │          │Ｇ○○│客戶取得寶│卷(一)第168頁   │
│  │        │93年10月│        │          │天○○│山公園靈骨│2.契約書參見警卷│
│  │        │18日止  ├────┼─────┤徐漢焜│塔位之建物│(三)第81至95頁  │
│  │        │        │3個骨罈 │37萬2千元 │蔡清標│所有權及附│                │
│  │        │        │位      │          │邱玉琴│隨之土地所│                │
│  │        │        ├────┼─────┤      │有權；或佯│                │
│  │        │        │塔位管理│16萬元    │      │稱應繳交塔│                │
│  │        │        │費      │          │      │位管理費。│                │
│  │        │        ├────┼─────┤      │          │                │
│  │        │        │        │共計115萬2│      │          │                │
│  │        │        │        │千元      │      │          │                │
├─┼────┼────┼────┼─────┼───┼─────┼────────┤
│22│戊○○  │92年9月 │10個塔位│62萬元    │Ｊ○○│佯稱可以使│1.警詢筆錄參見警│
│  │        │初起至93├────┼─────┤      │客戶取得寶│卷(一)第171頁   │
│  │        │年12月17│代銷塔位│15萬元    │      │山公園靈骨│2.契約書及保證書│
│  │        │日止    │之保證金│          │      │塔位之建物│參見警卷(三)第96│
│  │        │        │        │          │      │所有權及附│至102頁         │
│  │        │        │        │          │      │隨之土地所│                │
│  │        │        │        ├─────┤      │有權；又佯│                │
│  │        │        │        │共計77萬元│      │稱代銷需要│                │
│  │        │        │        │          │      │預收手續費│                │
│  │        │        │        │          │      │。        │                │
├─┼────┼────┼────┼─────┼───┼─────┼────────┤
│23│Ｆ○○  │92年10月│10個骨罈│124萬元   │黃○○│佯稱可以使│1.警詢筆錄參見警│
│  │        │7日起至 │位      │          │徐漢焜│客戶取得寶│卷(一)第174頁   │
│  │        │93年3月 │        │          │Ｇ○○│山公園靈骨│2.契約書參見警卷│
│  │        │31日止  │        │          │天○○│塔位之建物│(三)第104至113頁│
│  │        │        │        │          │      │所有權及附│                │
│  │        │        │        │          │      │隨之土地所│                │
│  │        │        │        │          │      │有權。    │                │
│  │        │        │        │          │      │          │                │
├─┼────┼────┼────┼─────┼───┼─────┼────────┤
│24│Ｈ○    │92年9月 │3個塔位 │18萬6千元 │蔡清標│佯稱可以使│1.警詢筆錄參見警│
│  │        │19日起至├────┼─────┤鄭焰茂│客戶取得寶│卷(一)第177頁   │
│  │        │93年12月│代銷塔位│4萬5千元  │天○○│山公園靈骨│2.契約書參見警卷│
│  │        │21日止  │之保證金│          │徐漢焜│塔位之建物│(三)第115至126頁│
│  │        │        │        │          │      │所有權及附│                │
│  │        │        ├────┼─────┤      │隨之土地所│                │
│  │        │        │        │共計23萬1 │      │有權；又佯│                │
│  │        │        │        │千元      │      │稱代銷需繳│                │
│  │        │        │        │          │      │交保證金。│                │
├─┼────┼────┼────┼─────┼───┼─────┼────────┤
│25│Ｋ○○  │92年9月 │10個塔位│62萬元    │天○○│佯稱可以使│1.警詢筆錄參見警│
│  │        │24日起至│        │          │陳麒任│客戶取得寶│卷(一)第180頁   │
│  │        │93年9月 ├────┼─────┤      │山公園靈骨│2.契約書參見警卷│
│  │        │25日止  │15個骨罈│186萬元   │      │塔位之建物│(三)第127至137頁│
│  │        │        │位      │          │      │所有權及附│                │
│  │        │        ├────┼─────┤      │隨之土地所│                │
│  │        │        │        │共計248萬 │      │有權。    │                │
│  │        │        │        │元        │      │          │                │
├─┼────┼────┼────┼─────┼───┼─────┼────────┤
│26│癸○○  │92年11月│3個塔位 │18萬6千元 │天○○│佯稱可以使│1.警詢筆錄參見警│
│  │        │24日    │        │          │徐漢焜│客戶取得寶│卷(一)第183頁   │
│  │        │        │        │          │      │山公園靈骨│2.契約書參見警卷│
│  │        │        │        │          │      │塔位之建物│(三)第140至148頁│
│  │        │        │        │          │      │所有權及附│                │
│  │        │        │        │          │      │隨之土地所│                │
│  │        │        │        │          │      │有權。    │                │
├─┼────┼────┼────┼─────┼───┼─────┼────────┤
│27│巳○○  │93年4月 │1個塔位 │6萬2千元  │鄭焰茂│佯稱可以使│1.警詢筆錄參見警│
│  │        │27日    │        │          │      │客戶取得寶│卷(一)第186頁   │
│  │        │        │        │          │      │山公園靈骨│2.契約書參見警卷│
│  │        │        │        │          │      │塔位之建物│(一)第189至191頁│
│  │        │        │        │          │      │所有權及附│                │
│  │        │        │        │          │      │隨之土地所│                │
│  │        │        │        │          │      │有權。    │                │
├─┼────┼────┼────┼─────┼───┼─────┼────────┤
│28│Ｄ○○  │92年9月 │2個塔位 │12萬4千元 │鄭焰茂│佯稱可以使│1.警詢筆錄參見警│
│  │        │17日起至├────┼─────┤Ｊ○○│客戶取得寶│卷(一)第192頁   │
│  │        │93年12月│4個骨罈 │49萬6千元 │天○○│山公園靈骨│2.契約書及保證書│
│  │        │13日止  │位      │          │黃○○│塔位之建物│參見警卷 (三)第 │
│  │        │        ├────┼─────┤      │所有權及附│150至165頁      │
│  │        │        │代銷塔位│11萬元    │      │隨之土地所│                │
│  │        │        │之保證金│          │      │有權；又稱│                │
│  │        │        │        │          │      │代銷需繳交│                │
│  │        │        ├────┼─────┤      │保證金。  │                │
│  │        │        │        │共計73萬元│      │          │                │
│  │        │        │        │          │      │          │                │
├─┼────┼────┼────┼─────┼───┼─────┼────────┤
│29│卯○○○│92年9月4│30個骨罈│372萬元   │胡滄海│佯稱可以使│1.警詢筆錄參見警│
│  │        │日起至93│位      │          │宇○○│客戶取得寶│卷(一)第204頁   │
│  │        │年9月3日├────┼─────┤黃○○│山公園靈骨│2.契約書參見警卷│
│  │        │止      │塔位管理│20萬元    │徐漢焜│塔位之建物│(三)第186至201頁│
│  │        │        │費      │          │楊明龍│所有權及附│                │
│  │        │        │        │          │Ｊ○○│隨之土地所│                │
│  │        │        │        │          │蔡清標│有權；又稱│                │
│  │        │        │        │          │      │客戶購買塔│                │
│  │        │        ├────┼─────┤      │位須繳交管│                │
│  │        │        │        │共計392萬 │      │理費。    │                │
│  │        │        │        │元        │      │          │                │
├─┼────┼────┼────┼─────┼───┼─────┼────────┤
│30│酉○○  │92年10月│5個塔位 │31萬元    │徐漢焜│佯稱可以使│1.警詢筆錄參見警│
│  │        │1日起至 ├────┼─────┤      │客戶取得寶│卷(一)第206頁   │
│  │        │93年9月 │代銷塔位│5萬元     │      │山公園靈骨│2.長佑公司扣得之│
│  │        │27日止  │之保證金│          │      │塔位之建物│客戶資料表參見警│
│  │        │        │        │          │      │所有權及附│卷(一)第237頁   │
│  │        │        ├────┼─────┤      │隨之土地所│                │
│  │        │        │        │共計36萬元│      │有權；又稱│                │
│  │        │        │        │          │      │代銷需繳交│                │
│  │        │        │        │          │      │保證金。  │                │
│  │        │        │        │          │      │          │                │
├─┼────┼────┼────┼─────┼───┼─────┼────────┤
│31│Ｉ○○  │92年7月 │2個塔位 │12萬4千元 │胡滄海│佯稱可以使│1.警詢筆錄參見警│
│  │        │間某日起├────┼─────┤徐漢焜│客戶取得寶│卷(一)第209頁   │
│  │        │至93年9 │10個骨罈│111萬6千元│鄭焰茂│山公園靈骨│2.長佑公司扣得之│
│  │        │月3日止 │位      │元        │天○○│塔位之建物│客戶資料表參見警│
│  │        │        ├────┼─────┤      │所有權及附│卷(一)第236頁   │
│  │        │        │塔位管理│20萬元    │      │隨之土地所│                │
│  │        │        │費      │          │      │有權；又稱│                │
│  │        │        │        │          │      │客戶購買塔│                │
│  │        │        │        │          │      │位須繳交管│                │
│  │        │        │        │          │      │理費。    │                │
│  │        │        ├────┼─────┤      │          │                │
│  │        │        │        │共計144萬 │      │          │                │
├─┼────┼────┼────┼─────┼───┼─────┼────────┤
│32│梅孟晉  │92年9月 │1個塔位 │6萬2千元  │鄭焰茂│佯稱可以使│1.警詢筆錄參見警│
│  │        │26日    │        │          │徐漢焜│客戶取得寶│卷(一)第211頁   │
│  │        │        │        │          │      │山公園靈骨│2.長佑公司扣得之│
│  │        │        │        │          │      │塔位之建物│客戶資料表參見警│
│  │        │        │        │          │      │所有權及附│卷(一)第236頁   │
│  │        │        │        │          │      │隨之土地所│                │
│  │        │        │        │          │      │有權。    │                │
├─┼────┼────┼────┼─────┼───┼─────┼────────┤
│33│亥○○  │92年7月 │6個塔位 │37萬2千元 │鄭焰茂│佯稱可以使│1.警詢筆錄參見警│
│  │        │間某日起├────┼─────┤邱玉琴│客戶取得寶│卷(一)第213頁   │
│  │        │至93年1 │1個骨罈 │12萬4千元 │      │山公園靈骨│2.長佑公司扣得之│
│  │        │月5日止 │位      │          │      │塔位之建物│客戶資料表參見警│
│  │        │        ├────┼─────┤      │所有權及附│卷 (一)第235頁  │
│  │        │        │代銷塔位│12萬元    │      │隨之土地所│                │
│  │        │        │之保證金│          │      │有權；又佯│                │
│  │        │        │        │          │      │稱代銷需繳│                │
│  │        │        │        │          │      │交保證金。│                │
│  │        │        ├────┼─────┤      │          │                │
│  │        │        │        │共計61萬6 │      │          │                │
│  │        │        │        │千元      │      │          │                │
├─┼────┼────┼────┼─────┼───┼─────┼────────┤
│34│庚○○○│92年3月 │15個塔位│          │劉富源│佯稱可以使│1.警詢筆錄參見警│
│  │（由余富│間某日  ├────┤合計322萬4│徐漢焜│客戶取得寶│卷(一)第216頁   │
│  │雄以余廖│        │36個骨罈│千元      │黃○○│山公園靈骨│2.長佑公司扣得之│
│  │秀真名義│        │位      │          │Ｇ○○│塔位之建物│客戶資料表參見警│
│  │承購）  │        ├────┼─────┤      │所有權及附│卷(一)第235頁   │
│  │        │        │塔位管理│117萬5千元│      │隨之土地所│                │
│  │        │        │費      │          │      │有權；又稱│                │
│  │        │        │        │          │      │客戶購買塔│                │
│  │        │        │        │          │      │位須繳交管│                │
│  │        │        │        │          │      │理費。    │                │
│  │        │        ├────┼─────┤      │          │                │
│  │        │        │        │共計439萬9│      │          │                │
│  │        │        │        │千元      │      │          │                │
├─┼────┼────┼────┼─────┼───┼─────┼────────┤
│35│玄○○  │92年9月 │12個塔位│74萬4千元 │宇○○│佯稱可以使│1.警詢筆錄參見警│
│  │        │間某日  │        │          │Ｇ○○│客戶取得寶│卷(一)第219頁   │
│  │        │        │        │          │蔡清標│山公園靈骨│2.長佑公司扣得之│
│  │        │        │        │          │      │塔位之建物│客戶資料表參見警│
│  │        │        │        │          │      │所有權及附│卷(一)第235頁   │
│  │        │        │        │          │      │隨之土地所│                │
│  │        │        │        │          │      │有權。    │                │
├─┼────┼────┼────┼─────┼───┼─────┼────────┤
│36│甲○○  │92年11月│2個塔位 │12萬4千元 │鄭焰茂│佯稱可以使│1.警詢筆錄參見警│
│  │        │24日    │        │          │李政謨│客戶取得寶│卷(一)第222頁   │
│  │        │        │        │          │天○○│山公園靈骨│2.長佑公司扣得之│
│  │        │        │        │          │徐漢焜│塔位之建物│客戶資料表參見警│
│  │        │        │        │          │      │所有權及附│卷(一)第236頁   │
│  │        │        │        │          │      │隨之土地所│                │
│  │        │        │        │          │      │有權。    │                │
├─┼────┼────┼────┼─────┼───┼─────┼────────┤
│37│黃石獅  │92年7月 │30個骨罈│372萬元   │宇○○│佯稱可以使│1.警詢筆錄參見警│
│  │（已）│24日起至│位      │          │蔡清標│客戶取得寶│卷(一)第225頁   │
│  │        │93年6月 ├────┼─────┤徐漢焜│山公園靈骨│2.契約書參見警卷│
│  │        │25日止  │代銷保證│90萬元    │黃○○│塔位之建物│(三)第206至250頁│
│  │        │        │金      │          │      │所有權及附│                │
│  │        │        │        │          │      │隨之土地所│                │
│  │        │        │        │          │      │有權；又佯│                │
│  │        │        ├────┼─────┤      │稱由政府收│                │
│  │        │        │        │462萬元   │      │購需繳納保│                │
│  │        │        │        │          │      │證金。    │                │
├─┴────┴────┴────┴─────┴───┴─────┴────────┤
│合計共3670萬5千4百元                                                              │
└─────────────────────────────────────────┘
附表二：
┌──┬───────────────┬───────┐
│編號│證物名稱                      │數量          │
├──┼───────────────┼───────┤
│１  │戶名為「長佑生活事業股份有限公│9本           │
│    │司」及「徐漢焜」之銀行存摺    │              │
├──┼───────────────┼───────┤
│２  │支票簿                        │2本           │
├──┼───────────────┼───────┤
│３  │郵政劃撥儲金提款單            │1本           │
├──┼───────────────┼───────┤
│４  │長佑公司推銷活動紀錄          │1份（計8頁）  │
├──┼───────────────┼───────┤
│５  │靈骨塔交易申購單              │131份         │
├──┼───────────────┼───────┤
│６  │靈骨塔交易受訂單              │36份          │
├──┼───────────────┼───────┤
│７  │客戶及接洽業務對照表          │16張          │
├──┼───────────────┼───────┤
│８  │長佑公司自92年5月1日至92年12月│1份           │
│    │31日及93年9月1日至93年12月15日│              │
│    │止之各月總分類帳              │              │
├──┼───────────────┼───────┤
│９  │長佑公司開立交易發票收款證明影│89份          │
│    │本                            │              │
├──┼───────────────┼───────┤
│10  │靈骨塔建物所有權狀影本        │1份           │
├──┼───────────────┼───────┤
│11  │交易契約書                    │6份           │
├──┼───────────────┼───────┤
│12  │交易保證書                    │6份           │
├──┼───────────────┼───────┤
│13  │長佑公司對客戶催收信函        │12份          │
├──┼───────────────┼───────┤
│14  │客戶要求退款信函              │6份           │
├──┼───────────────┼───────┤
│15  │匯款單                        │124張         │
├──┼───────────────┼───────┤
│16  │員工工作日報表                │997張         │
├──┼───────────────┼───────┤
│17  │空白買賣契約書                │93張          │
├──┼───────────────┼───────┤
│18  │寶山紀念公園相簿              │1本（共99張） │
├──┼───────────────┼───────┤
│19  │9-12月業務分紅一覽表          │1張           │
├──┼───────────────┼───────┤
│20  │推銷對象名冊                  │394張         │
├──┼───────────────┼───────┤
│21  │客戶使用憑證備忘表            │1張           │
├──┼───────────────┼───────┤
│22  │客戶資料表                    │40張          │
├──┼───────────────┼───────┤
│23  │塔位業績報表                  │12張          │
├──┼───────────────┼───────┤
│24  │業績收入表                    │3張           │
├──┼───────────────┼───────┤
│25  │徐漢焜簽發支票正本            │2紙           │
└──┴───────────────┴───────┘

司法院資訊處製作；財團法人民間司法改革基金會備份。
